# 仍是附带条件的销售确认问题

提问人：daisy_potato 时间：2011-11-15 10:08:56
或者，可以理解为，这剩余的20%款项，还是可以用销售退回的规定来理解，如果我们合理估计能在规定期限内办出产证，则在合同签订时确认这20%的收入；无法合理估计其办出的可能性，则不确认这20%的收入，待销售期满再行确认。

回答人：chenyiwei
另外，你这里所举例的规定似乎不符合通常的商业惯例？

回答人：chenyiwei
1 、应关注该 80 ％的房款是否足以保证收回成本。 2 、如果合理估计能在规定期限内办出产证，并预计到时收款不存在重大不确定性，则在合同签订时确认这 20 ％的收入。